臺灣高雄地方法院刑事判決　　　　　　　　94年度訴字第98號
公　訴　人　臺灣高雄地方法院檢察署檢察官
被　　　告　甲○○　男　37歲.
上列被告因毒品危害防制條例案件，經檢察官提起公訴（93年度
毒偵字第5879號），被告於本院準備程序為有罪之陳述，經本院
告知簡式審判程序意旨並聽取當事人之意見後，合議庭裁定由受
命法官依簡式審判程序獨任審理，本院判決如左：
    主  文
甲○○連續施用第一級毒品，處有期徒刑柒月，扣案之第一級毒
品海洛因粉末壹包（驗後淨重零點零壹公克，空包裝重零點貳零
公克），沒收銷燬之。又連續施用第二級毒品，處有期徒刑陸月
，扣案之第二級毒品甲基安他命晶體壹包（驗後淨重零點肆玖公
克），沒收銷燬之。應執行有期徒刑壹年，扣案之第一級毒品海
洛因粉末壹包（驗後淨重零點零壹公克，空包裝重零點貳零公克
）、第二級毒品甲基安他命晶體壹包（驗後淨重零點肆玖公克）
，均沒收銷燬之。
    事  實
一、甲○○前於民國89年間因施用毒品案件，經台灣苗栗地方法
    院送戒治處所施以強制戒治後，嗣於90年4 月9 日經裁定停
    止戒治，付保護管束出所，於同年7 月14日保護管束期滿，
    未撤銷停止戒治處分，視為強制戒治期滿。詎其仍不知悔改
    ，明知海洛因、甲基安非他命分係業經公告列為毒品危害防
    制條例第2 條第2 項之第一級、第二級毒品，不得非法持有
    、施用，仍未戒除施用毒品之習性，於勒戒執行完畢獲不起
    訴處分後五年內，竟分別基於施用第一級毒品海洛因、第二
    級毒品甲基安非他命之犯意，自93年3 月中旬某日起至同年
    4 月6 日某時，將其所有之自用小客車停放台北縣市某處，
    在車內施用第一級毒品海洛因2 次，復基於施用第二級毒品
    甲基安非他命之概括犯意，自同年3 月中旬某日起至同年4
    月8 日凌晨某時許止，在上開處所，以鋁箔紙燒烤吸食方式
    ，施用第二級毒品甲基安非他命多次，嗣於93年4 月9 日22
    時30分許，在台北縣土城市○○路○ 段20巷1 弄6 號前為警
    查獲，並扣有第一級毒品海洛因及第二級毒品甲基安非他命
    各1 包，經採樣其尿液送鑑定結果呈毒品陽性反慹，始查知
    上情。
二、案經臺北市政府警察局士林分局報請臺灣士林地方法院檢察
    署呈請臺灣高等法院檢察署令轉臺灣高雄地方法院檢察署檢
    察官偵查起訴。
    理  由
一、本件被告違反毒品危害防制條例案件，所犯係死刑、無期徒
    刑、最輕本刑為三年以上有期徒刑以外之罪，其於準備程序
    中就被訴事實為有罪之陳述，經法官告知簡式審判程序之旨
    ，並聽取公訴人及被告之意見後，經本院裁定由受命法官獨
    任進行簡式審判程序，合先敘明。
二、訊據被告甲○○對於右揭事實坦承不諱，另經警將被告遭查
    獲時所採集之尿液送驗結果，呈現甲基安非他命陽性反應，
    此有尿液採證代碼對照表、台灣尖端先進生技醫藥股份有限
    公司93年4 月22日濫用藥物檢驗報告1 紙在卷可稽。又有白
    色粉末1 包（驗後淨重0.01公克，空包裝重0.20公克）、晶
    體1 包（驗後淨重0.49公克）扣案可佐，經送請檢驗結果，
    均分別確實含有第一級毒品海洛因、第二級毒品甲基安非他
    命成份，亦有法務部調查局93年6 月16日調科壹字第
    040003520 號鑑定通知書、台北市政府警察局93年07月30日
    北市鑑毒字第238 號鑑驗通知書各1 紙附卷可參，足認被告
    自白與事實相符，應堪採信。又被告前於89年間因施用毒品
    案件，經台灣苗栗地方法院送戒治處所施以強制戒治後，嗣
    於90年4 月9 日經裁定停止戒治，付保護管束出所，於同年
    7 月14日保護管束期滿，未撤銷停止戒治處分，視為強制戒
    治期滿乙節，有臺灣高等法院被告前案紀錄表1 紙在卷可查
    ，是被告於強制戒治期滿執行完畢釋放後，五年內再犯
    本件施用毒品犯行。本件罪證明確，犯行洵堪認定，應依法
    論科。
三、按海洛因及甲基安非他命業經公告列為毒品防害防制條例第
    2 條第2 項第一、二級毒品，不得非法持有、施用。核被告
    所為，係犯毒品危害防制條例第10條第1 項施用第一級毒品
    海洛因罪及同條第2 項之施用第二級毒品甲基安非他命罪。
    被告施用第一級及第二級毒品前，非法持有第一級毒品海洛
    因、第二級毒品甲基安非他命之低度行為，均為施用之高度
    行為所吸收，不另論罪。被告分別先後多次施用第一級毒品
    海洛因、第二級毒品甲基安非他命，各方法相同，時間緊接
    ，觸犯構成要件相同之罪名，顯係基於概括犯意為之，均應
    依刑法第56條規定，各論以連續施用第一級毒品、連續施用
    第二級毒品一罪。而被告所犯上開二罪間，犯意各別，罪名
    互殊，應予分論併罰。爰審酌被告前有施用毒品前科，於強
    制戒治完畢後，仍未戒絕毒品，再犯連續施用第一級毒品及
    連續施用第二級毒品之犯行，顯見其戒毒悔改意志不堅，惟
    念其施用毒品乃戕害自己身體健康，尚未危害他人，及其犯
    後坦承施用毒品犯行，分別量處如主文之刑，並定其應執行
    之刑。
四、扣案白色粉末1 包（驗後淨重0.01公克，空包裝重0.20公克
    ）、晶體1 包（驗後淨重0.49公克），分別含有海洛因、甲
    基安非他命成份，係毒品海洛因、甲基安非他命，均應依毒
    品危害防制條例第18 條 第1 項前段規定，併予宣告沒收銷
    燬之。至鑑驗耗用毒品因已滅失，爰不為沒收併銷燬之諭知
    。
據上論斷，應依刑事訴訟法第273 條之1 第1 項、第299 條第1
項前段，毒品危害防制條例第10條第1 項、第2 項、第18條第1
項前段，刑法第11條、第56條、第51條第5 款，判決如主文。
中　　華　　民　　國　　94　　年　　6 　　月　　21　　日
                  刑事第十四庭  法　官  林瑋桓
以上正本證明與原本無異。
如不服本判決，應於判決送達後10日內，向本院提出上訴狀。
中　　華　　民　　國　　94　　年　　6 　　月　　21　　日
                                書記官  謝群育
附錄本案所犯法條全文
毒品危害防制條例第10條
施用第一級毒品者，處六月以上五年以下有期徒刑。
施用第二級毒品者，處三年以下有期徒刑。
